臺灣宜蘭地方法院刑事判決　　　　　　96年度訴字第121號
公　訴　人　臺灣宜蘭地方法院檢察署檢察官
被　　　告　甲○○
　　　　　　　　　　（現於台灣宜蘭監獄執行中）
上列被告因毒品危害防制條例案件，經檢察官提起公訴（96年度
毒偵字第320號，台灣宜蘭地方法院檢察署移送併辦案號96年度
毒偵字第410號），被告為有罪之陳述，經本院合議庭裁定由受
命法官獨任進行簡式審判程序，爰不經通常程序判決如下：
    主  文
甲○○施用第一級毒品，累犯，處有期徒刑捌月。
扣案之注射針筒壹支沒收。
    事  實
一、甲○○前曾於民國93年間因施用毒品案件，經依本院裁定送
    觀察勒戒後，認無繼續施用毒品傾向，於民國94年1月26日
    執行完畢釋放，並經台灣宜蘭地方法院檢察署檢察官以93
    年度毒偵字第1143號為不起訴處分確定；又於94年9月間因
    施用毒品案件，經本院判處有期徒刑七月確定，於95年4月
    29日執行完畢；又於95年間因施用毒品案件，經本院於95年
    11 月23日判處有期徒刑9月確定（現正執行中）。竟仍不知
    悔改，復於五年內，基於反覆施用第一級毒品海洛因之單一
    行為決意，自95年12月初起，至96年3月5日止，在其宜蘭縣
    蘇澳鎮○○路29巷11號住處及台北縣三重市不詳友人住處，
    以針筒注射之方式，約每天一次，施用第一級毒品海洛因多
    次。嗣先於95年12月6日23時30分，經警在宜蘭縣羅東鎮博
    愛醫院門口因持有其所有供注射海洛因使用之注射針筒1支
    及非其所有之注射針筒一支，而為警查獲，並扣得上開注射
    針筒二支。復於96年3月7日13時40分許，再經警採集尿液送
    驗後呈現海洛因代謝後之嗎啡陽性反應而查獲。
二、案經宜蘭縣警察局羅東分局報請台灣宜蘭地方法院檢察署檢
    察官偵查起訴。
    理  由
一、訊據被告甲○○對於前揭施用第一級毒品海洛因之事實，坦
    承不諱。且被告先後二次被查獲後，經警採集尿液送請慈濟
    大學濫用藥物檢驗中心檢驗結果，亦呈人體代謝後之嗎啡陽
    性反應，有該中心檢驗報告二紙附卷可憑，被告之自白顯與
    事實相符，堪信為真實。此外並有扣案被告供承為其所有用
    供注射海洛因之注射針筒一支可資佐證。查被告前曾於93年
    間因施用毒品案件，經依本院裁定送觀察勒戒後，認無繼續
    施用毒品傾向，於民國94年1月26日執行完畢釋放，並經台
    灣宜蘭地方法院檢察署檢察官以93年度毒偵字第1143號為不
    起訴處分確定；又於94年9月間因施用毒品案件，經本院判
    處有期徒刑七月確定，於95年4月29日執行完畢；又於95年
    間因施用毒品案件，經本院於95年11月23日判處有期徒刑9
    月確定（現正執行中），有台灣高等法院被告全國前案紀錄
    表附卷足憑，其於五年內再犯毒品危害防制條例第十條之罪
    ，應堪認定，應予依法論科。
二、核被告施用第一級毒海洛因，係犯毒品危害防制條例第10條
    第1項之施用第一級毒品罪。其持有第一級毒品之低度行為
    ，為其施用第一級毒品之高度行為所吸收，不另論罪。另施
    用毒品成癮，本身即有反覆、延續性之行為特徵，如係在密
    接之一定時、地，持續實行之複次行為，倘依社會通念，於
    客觀上認為符合一反覆、延續性之行為觀念，則於刑法評價
    上，屬學理上所稱「包括一罪」之「集合犯」，為實質一罪
    。本件被告於密接之時、地施用毒品多次，顯係基於反覆實
    行之犯意，持續實行複次之施用毒品行為，參照上開說明，
    應僅成立一罪。另查被告前曾於94年9月間因施用毒品案件
    ，經本院判處有期徒刑七月確定，於95年4月29日執行完畢
    ，有前揭台灣高等法院被告全國前案紀錄附卷足憑，其於受
    有期徒刑之執行完畢，五年內故意再犯有期徒刑以上之本罪
    ，為累犯，應依累犯之規定加重其刑。爰審酌被告之品行，
    多次施用毒品之犯罪動機、目的、手段、期間及其施用毒品
    戕害自己身心健康，對國家社會所生之危害，及其犯罪後態
    度尚稱良好，坦承施用毒品之犯行，且深知悔悟等一切情狀
    ，量處如主文所示之刑。扣案之注射針筒一支，為被告所有
    用以施用第一級毒品海洛因犯罪之物，業據被告供明在卷，
    應併予宣告沒收之。至另扣案之注射針筒一支，被告否認為
    其所有，復無積極證據證明為其所有，爰不併予宣告沒收，
    併予敘明。
三、起訴書就前揭犯罪事實，雖僅論列被告於95年12月6日下午
    二時許，在其前揭住處，以注射針筒注射海洛因一次之部分
    ，餘則未及論列，惟前揭事實起訴書未及論列部分，與已論
    列部分有實質上一罪之關係，為起訴效力所及，本院自得併
    予審究之，附此敘明。又檢察官移送併辦意旨有關被告另行
    施用第二級毒品安非他命部分，因非本件起訴效力所及，應
    退回檢察官另為適法之處理，亦予敘明。
據上論斷，應依刑事訴訟法第273條之1第1項、第299條第1項前
段，毒品危害防制條例第10條第1項，刑法第11條前段、第47條
第1項、第38條第1項第2款，判決如主文。
本案經檢察官吳志成到庭執行職務
中　　華　　民　　國　　96　　年　　4　　月　　12　　日
                  刑事第二庭審判長法  官   黃永勝
以上正本證明與原本無異。
如不服本判決應於收受本判決後10日內向本院提出上訴書狀，其
未敘述上訴理由者，並得於提起上訴後10日內向本院補提理由書
狀(均須按他造當事人之人數附繕本)「切勿逕送上級法院」。
　                                書記官　陳淑宜
中　　華　　民　　國　　96　　年　　4　　月　　12　　日
本案科刑論罪法條全文：
毒品危害防制條例第10條
施用第一級毒品者，處 6 月以上 5 年以下有期徒刑。
